臺灣桃園地方法院民事簡易判決
111年度桃簡字第1005號
原      告  楊宗勳  
訴訟代理人  林珪嬪律師
被      告  陳慧    


            李世翔  

上列當事人間請求損害賠償事件，本院於民國111年7月28日言詞
辯論終結，判決如下：
　　主    文
一、被告應連帶給付原告新臺幣200,000元，及被告乙○自民國一
    一一年五月二十一日起，被告甲○○自民國一一一年五月六日
    起，均至清償日止，按週年利率百分之5計算之利息。
二、被告乙○應給付原告新臺幣40,000元，及自民國一一一年五
    月二十一日起至清償日止，按週年利率百分之5計算之利息
    。
三、原告其餘之訴駁回。
四、訴訟費用由被告連帶負擔百分之七十六、由被告乙○負擔百
    分之十五，餘由原告負擔。
五、本判決第一項及第二項均得假執行。
六、原告其餘假執行聲請駁回。　　
    事實及理由
一、原告主張：
　㈠被告乙○與原告為夫妻關係，被告甲○○明知乙○係有配偶之人
    ，被告2人竟自民國110年10月間某日起，開始交往成為男女
    朋友而發展婚外情，原告於110年10月20日發覺乙○於社群軟
    體上發佈被告2人出外旅遊、牽手之照片後，曾向乙○表示不
    滿，然被告2人仍持續交往，甚於111年3月30日於社群軟體
    上刊登被告2人親吻等親密照片，是被告2人上開行為已侵害
    原告之配偶權，致原告精神痛苦不已，爰依民法第184條第1
    項前段、第185條第1 項前段、第195 條第1項、第3項前段
    之規定，提起本件訴訟；
　㈡另乙○於111年1月15日借用訴外人即原告父親楊明龍所有之車
    牌號碼000-0000號自用小客車（下稱系爭車輛）使用時，因
    駕駛不慎致系爭車輛受損，而支出修繕費用新臺幣（下同）
    62,500元（含工資費用37,500元、零件費用25,000元），而
    楊明龍已將系爭車輛之損害賠償債權讓與原告，因而依民法
    侵權行為及債權讓與之法律關係請求乙○賠償等語。
　㈢爰聲明：⒈被告應連帶給付原告200,000元，及自起訴狀繕本
    送達翌日起至清償日止，按週年利率5 ％計算之利息。⒉乙○
    應給付原告62,500元，及自起訴狀繕本送達翌日起至清償日
    止，按週年利率5 ％計算之利息。⒊願供擔保，請准宣告假執
    行。
二、被告乙○則以：我跟甲○○只是好朋友。而系爭車輛係我弄壞
    的，原告當初有先行墊付系爭車輛之修繕費用，但原告已經
    從每個月要給付的家庭費用20,000元中扣除，故該等修繕費
    用已清償完畢等語；被告甲○○係辯以：我與乙○是朋友關係
    ，原告跟乙○有糾紛時，乙○會來找我訴苦，所以我就帶乙○
    出外散心等語，資為抗辯。並均聲明：原告之訴駁回。
三、本院得心證之理由：
  ㈠就侵害配偶權部分：
　⒈按因故意或過失，不法侵害他人之權利者，負損害賠償責任
    ；數人共同不法侵害他人之權利者，連帶負損害賠償責任；
    不法侵害他人之身體、健康、名譽、自由、信用、隱私、貞
    操，或不法侵害其他人格法益而情節重大者，被害人雖非財
    產上之損害，亦得請求賠償相當之金額；前2 項規定，於不
    法侵害他人基於父、母、子、女或配偶關係之身分法益而情
    節重大者，準用之，民法第184 條第1 項前段、第185 條第
    1 項前段、第195 條第1 項前段、第3 項分別定有明文。又
    婚姻係以配偶之共同生活為其目的，配偶應互相協力保持其
    共同生活之圓滿安全及幸福，而配偶間互守誠實，係為確保
    其共同生活之圓滿安全及幸福之必要條件，故配偶之一方行
    為不誠實，破壞共同生活之圓滿安全及幸福者，即為違反因
    婚姻契約之義務而侵害他方之權利（最高法院55年台上字第
    2053判例見解可資參照）。準此，基於身分關係而生之配偶
    權，亦屬上開規定所保護之權利，倘配偶之一方與第三者有
    不誠實之行為，該行為足以破壞婚姻生活之圓滿安全及幸福
    ，且情節重大，該第三者與不誠實之配偶，即為共同侵害配
    偶權之侵權行為人。又侵害配偶權之行為，並非以性交、猥
    褻行為為限，倘配偶任一方與他人間存有逾越一般社交行為
    之不正常往來，其行為已逾社會一般通念所能容忍之範圍，
    亦足當之。然何種行為屬於逾越一般社交行為之不正常往來
    ，本會隨社會變遷有所變化，並非固定，仍須視當前之社會
    觀念、當事人之背景、人際關係、行為情境而定。以現今一
    般觀念，諸如與異性（或同性）單獨同宿、深夜共處一室、
    擁抱接吻等行為，均足以評價為逾越正常人際交往，而為侵
    害配偶身分法益情節重大之行為，應無疑問。
　⒉經查，原告主張之事實，業據其提出戶口名簿、社群網站截
    圖等（見本院卷第7至9頁）在卷可稽，經核與其所述相符；
    而被告2人雖以前詞置辯，然經本院當庭與被告2人確認上開
    社群網站截圖中之男女身分時，被告2人均自認係其等本人
    （見本院卷第41頁背面），而觀諸該等截圖，被告2人確有
    牽手戲水、擁抱等親密行為，甚乙○還自拍被告2人親吻之畫
    面等情，亦有前開社群網站截圖（見本院卷第8至9頁）附卷
    可參，甲○○復就其係於情人節後與乙○相約出外而親吻之情
    不為爭執（見本院卷第41頁背面），揆諸上開說明，被告2
    人前開牽手、親吻、擁抱之行為舉止應已明顯逾越一般人正
    常社交之限度，依通常社會觀念，顯足以破壞原告婚姻生活
    之圓滿安全及幸福，且情節重大，是被告2人上開所辯，顯
    屬無稽，不足採信。則原告基於配偶關係之身分法益而請求
    被告連帶給付相當之慰撫金，即屬有據。
　⒊又精神慰撫金之多寡，應斟酌雙方之身分、地位、資力與加
    害程度，及其他各種情形核定相當之數額，該金額是否相當
    ，自應依實際加害情形與被害人所受之痛苦及雙方之身分、
    地位、經濟狀況等關係決定之。經查，本院審酌被告2人交
    往之期間、程度（見本院卷第8至9頁）等情，可認原告所受
    之侵害及痛苦程度非輕，再衡及兩造之身分、地位、教育程
    度、家庭狀況、經濟狀況（見本院卷第42頁，個資卷）等一
    切情狀，認原告請求被告連帶給付精神慰撫金200,000元，
    尚屬適當，為有理由。　
  ㈡就系爭車輛之損害賠償部分：
　⒈原告主張被告乙○於111年1月15日使用系爭車輛時，因駕駛不
    慎致系爭車輛受損，而原告為此支出修繕費用62,500元，楊
    明龍並已將系爭車輛之損害賠償債權讓與原告乙情，業據原
    告提出維修單、請求權讓與同意書、行車執照影本及通訊軟
    體對話記錄截圖等（見本院卷第10至12頁）為憑，復為乙○
    於本院詢問時所自認（見本院卷第41頁），則原告請求乙○
    負侵權行為損害賠償責任，核屬有據。
　⒉按當事人主張有利於己之事實者，就其事實有舉證之責任，
    民事訴訟法第277 條前段定有明文。申言之，主張權利存在
    之當事人，就權利發生事實，負有舉證責任，反之，主張權
    利不存在之當事人，就權利障礙事實、權利消滅事實及權利
    排除事實，負舉證責任。查，乙○雖以前詞置辯，然為原告
    所否認（見本院卷第41頁背面），且觀諸原告與乙○之對話
    記錄中，亦僅見乙○向原告承諾會負責系爭車輛之修繕，而
    未曾提及以家庭生活費用抵扣等節，有對話記錄（見本院卷
    第12頁）附卷可參，再經本院詢問有無其他事證可資佐憑時
    ，乙○亦稱無其他事證可提供等語（見本院卷第41頁背面）
    ，揆諸上開說明，乙○上開所辯，洵屬無據，不足憑採。
　⒊而負損害賠償責任者，除法律另有規定或契約另有訂定外，
    應回復他方損害發生前之原狀，且債權人得請求支付回復原
    狀所必要之費用，以代回復原狀，民法第213 條第1 、3 項
    定有明文。再物被毀損者，被害人除得依民法第196 條行使
    權利外，亦得依第213 條第3 項請求支付回復原狀所必要之
    費用，最高法院107 年度台上字第1618號民事判決參照。債
    權人所得請求者既為回復原狀之必要費用，倘以修復費用為
    估定其回復原狀費用之標準，則修理材料以新品換舊品時，
    即應予折舊，最高法院96年度台上字第854號民事判決意旨
    可資參照。另依行政院財政部發布之固定資產耐用年數表及
    固定資產折舊率表規定，汽車如非屬運輸業用客車、貨車，
    耐用年數為5 年，依定率遞減法每年折舊千分之369 ，其最
    後1年之折舊額，加歷年折舊累計額，總和不得超過該資產
    成本原額之10分之9 。經查，系爭車輛修理費用總計為62,5
    00元（含工資費用37,500元、零件費用25,000元）乙情，有
    估價單（見本院卷第11、39頁）在卷可稽，惟零件費用既係
    以舊換新，即應計算折舊，而系爭車輛為自用小客車，非屬
    運輸業用客車、貨車，且出廠日係104年1月乙節，有行車執
    照（見本院卷第13頁背面）附卷可參，系爭車輛至本件車禍
    事故發生之111年1月15日止，使用已餘5年期間，則揆諸上
    開折舊規定，零件部分費用折舊後之金額應為2,500元（計
    算式：25,000×0.1＝2,500），另加計工資費用37,500元，則
    系爭車輛修復之費用應為40,000元（計算式：2,500＋37,500
    ＝40,000）。又楊明龍業將上開債權讓與原告乙情，亦有請
    求權讓與同意書（見本院卷第13頁）在卷可參。從而，原告
    請求乙○給付系爭車輛之修復費用40,000元，於法有據，應
    予准許。逾此部分，則屬無由，應予駁回。　　　
四、按給付無確定期限者，債務人於債權人得請求給付時，經其
    催告而未為給付，自受催告時起，負遲延責任。其經債權人
    起訴而送達訴狀與催告有同一之效力。又遲延之債務，以支
    付金錢為標的者，債權人得請求依法定利率計算之遲延利息
    。但約定利率較高者，仍從其約定利率，而應付利息之債務
    ，其利率未經約定，亦無法律可據者，週年利率為5 ％，民
    法第229 條第2 項、第233 條第1 項、第203 條分別定有明
    文。經查，本件原告對被告2人之損害賠償債權，係以支付
    金錢為標的，無確定期限，又未約定利息，則被告2人各就
    上開損害賠償金額應自受催告時起，負遲延責任。是原告就
    上述得請求之金額，併請求自起訴狀繕本送達乙○之翌日即1
    11年5月21日起（於111年5月10日寄存送達桃園市政府警察
    局八德分局四維派出所，見本院卷第17頁）；送達甲○○之翌
    日即111年5月6日起（見本院卷第18頁），均至清償日止，
    按年息5 ％計算之利息，同屬有據。
五、綜上所述，原告依民法第184條第1項前段、第185條第1 項
    前段、第195 條第3項準用第1 項前段之規定及債權讓與之
    法律關係，請求：㈠被告應連帶給付原告200,000元，及乙○
    自111年5月21日起，甲○○自111年5月6日起，均至清償日止
    ，按週年利率5 ％計算之利息。㈡乙○應給付原告40,000元，
    及自111年5月21日起至清償日止，按週年利率5 ％計算之利
    息，為有理由，應予准許。逾此範圍，為無理由，應予駁回
    。
六、本件原告勝訴部分，係就民事訴訟法第427 條適用簡易訴訟
    程序所為被告敗訴之判決，依同法第389 條第1 項第3 款之
    規定，應依職權宣告假執行。至原告雖聲明願供擔保請准宣
    告假執行，惟本院既已職權宣告假執行，原告此部分聲請，
    核僅為促請本院職權發動，自無庸另為准駁之諭知。另原告
    敗訴部分，假執行之聲請駁回。
七、本件事證已臻明確，兩造其餘攻擊防禦方法，核與本案事實
    及判決結果不生影響，爰不予一一審究，併此敘明。
八、訴訟費用負擔之依據：民事訴訟法第79條、第85條第2項。
中　　華　　民　　國　　111 　年　　8 　　月　　11　　日
                  桃園簡易庭  法  官  顏嘉漢
以上為正本係照原本作成。
如不服本判決，應於送達後20日內，向本院提出上訴狀並表明上
訴理由，如於本判決宣示後送達前提起上訴者，應於判決送達後
20日內補提上訴理由書（須附繕本）。
如委任律師提起上訴者，應一併繳納上訴審裁判費。   
中　　華　　民　　國　　111 　年　　8 　　月　　11　　日
                              書記官  楊上毅